# 会计监管 1 号 - 延迟定价条款

提问人：lookle 时间：2022-02-19 22:39:40
请教陈版主：会计监管 1 号，对企业在与供应商签订大宗商品购买合同时会约定延迟定价条款，给出了处理意见：.........而在商品的控制权转移后，企业需就该商品确认存货及相关应付账款，延迟定价条款与主合同(应付账款)不紧密相关，应从主合同中拆分并作为衍生工具单独核算，或者将延迟定价条款与主合同(应付账款)整体指定为以公允价值计量且其变动计入当期损益的金融负债。
请教的问题是：如果是贸易公司，签订采购合同的同时在期货市场作一笔保值的业务，那么存货的控制权转移后的公允价值变动不再调整存货的成本，而是计入到公允价值变动这个科目，与期货业务的公允价值变动起到对冲的作用，这个好理解，如果是冶炼厂的单纯的采购合同或者销售合同，也是约定延迟定价条款（需点价），是否也需要按会计监管 1 号的要求做账务处理，也就是说控制权转移后，不再调整存货的成本或销售收入，后续价格的变动计入公允价值变动科目？目前查阅上市公司年报，仅看见江铜有临时定价条款的披露，感觉也是与贸易业务相关。

回答人：chenyiwei
可以这样理解。也需要按会计监管 1 号的要求做账务处理，也就是说控制权转移后，不再调整存货的成本或销售收入，后续价格的变动计入公允价值变动科目。交易双方的会计处理应当是对称的。